臺灣新北地方法院民事裁定
111年度亡字第14號
聲  請  人  臺灣新北地方檢察署檢察官

上列聲請人因聲請宣告鄧通權死亡事件，本院裁定如下：
    主  文
准對失蹤人鄧通權（男、民國○○年○月○○日生、身分證統一編號
：Z○○○○○○○○○號、原住新北市○○區○○路○○○號四樓）為宣告死亡
之公示催告。
該失蹤人鄧通權應於本公示催告公告之翌日起陸個月內，向本院
陳報現尚生存，如不陳報，本院將宣告其為死亡。
無論何人，凡知該失蹤人鄧通權之生死者，均應於上開期間內，
將其所知之事實，陳報本院。
    理  由
一、聲請意旨略以：失蹤人鄧通權係80歲以上之人，因行方不明
    ，自民國102年1月23日起列為失蹤人口後，迄今已逾3年，
    爰依民法第8條及家事事件法第154條第1項第1款、第155條
    等規定，聲請對鄧通權為死亡宣告之公示催告等語。
二、按失蹤人失蹤滿7年後，或失蹤人為80歲以上者，於失蹤滿3
    年後，或失蹤人為遭遇特別災難者，於特別災難終了滿1年
    後，法院得因利害關係人或檢察官之聲請，為死亡之宣告，
    民法第8條定有明文。又法院准許宣告死亡之聲請者，應公
    示催告；公示催告，應記載下列各款事項：㈠失蹤人應於期
    限內陳報其生存，如不陳報，即應受死亡之宣告。㈡凡知失
    蹤人之生死者，應於期間內將所知陳報法院；前向陳報期間
    ，自公示催告最後登載公報或新聞紙之日起，應有6個月以
    上，家事事件法第156條第1項、第2項、第3項準用家事事件
    法第130條第5款亦有明文。
三、經查，聲請人主張之上開事實，業據聲請人提出失蹤人口戶
    籍資料（現戶全戶）、失蹤人口系統－資料報表、查詢一親
    等及配偶資料、健保投保紀錄查詢、內政部移民署110年11
    月8日移署資字第1100117066號函暨入出境資料查詢名冊、
    新北市政府社會局110年11月8日新北社老字第11012121137
    號函、臺北市政府社會局110年11月8日北市社老字第110315
    6975號函、新北市政府殯葬管理處110年11月4日新北殯館字
    第1105080960號函、臺北市殯葬管理處110年11月12日北市
    殯儀二字第1103014286號函、國軍退除役官兵輔導委員會11
    0年11月5日輔服字第1100079341號函、衛生福利部社會及家
    庭署110年11月10日社家老字第1105102312號函、勞動部勞
    工保險局110年11月4日保普生字第11013050090號函、行政
    院人事行政總處110年11月10日總處資字第1100029571號函
    、新北○○○○○○○○110年11月3日新北中戶字第1105755776號函
    、新北○○○○○○○○親屬、鄰里長或鄰居訪查紀錄表等件為證。
    另鄧通權查無前案、在監在押、入出境、財產所得，亦無投
    保勞保、健保、就醫紀錄等情，有臺灣高等法院被告前案紀
    錄表、在監在押全國紀錄表、入出境資訊連結作業、稅務電
    子閘門財產所得調件明細表、健保資訊連結作業查詢紀錄、
    勞保與就保查詢列印頁等件在卷可稽，堪認聲請人前揭主張
    為真實。故本件聲請，核與首開規定相符，應予准許。
四、依家事事件法第156 條第2 項，裁定如主文。
中　　華　　民　　國　　111 　年　　2 　　月　　10　　日
                  家事法庭    法  官　楊朝舜
以上正本係照原本作成。
如對本裁定抗告須於裁定送達後10日內向本院提出抗告狀，並繳
納抗告費新臺幣1,000 元。
中　　華　　民　　國　　111 　年　　2 　　月　　10　　日
                              書記官　賴怡婷